【裁判字號】    97,上易,1551
【裁判日期】    971009
【裁判案由】    竊盜
【裁判全文】
臺灣高等法院臺中分院刑事判決        97年度上易字第1551號
上  訴  人
即  被  告  丁○○
                    現於台灣台中監獄台中分監
上列上訴人因竊盜案件，不服臺灣臺中地方法院97年度易字第20
16號中華民國97年7月16 日第一審判決（起訴案號：臺灣臺中地
方法院檢察署97年度偵字第6844、9476號），提起上訴，本院判
決如下：
      主  文
原判決關於附表編號及定執行刑部分均撤銷。
丁○○被訴於附表編號所列時地竊盜部分均無罪。
其餘部分上訴駁回。
      犯罪事實
一、丁○○於民國 (下同)91 年間因犯毒品危害防制條例及贓物
    罪，分別經法院判處有期徒刑6月、3月確定，並經臺灣桃園
    地方法院以93年聲字第2295號定應執行有期徒刑7月，於94
    年2 月5日因縮短刑期假釋出監付保護管束，並於94年5月12
    日因保護管束期滿未經撤銷視為執行完畢。詎猶不知悔改，
    復意圖為自己不法之所有，或與同具不法所有意圖姓名年籍
    不詳、綽號「小意」之成年人共同基於犯意聯絡，或單獨一
    人，先後於附表編號所列時、地，以編號所示
    之方法竊取編號所述之財物，嗣於九十七年三月十五
    日上午十一時十分許在台中縣豐原市○○路與豐原大道前為
    警查獲，並扣得其所有供犯罪使用之中型油壓剪、老虎鉗各
    一支及供犯罪預備用之老虎鉗一支。
二、案經臺中縣警察局豐原分局及臺北市政府警察局中山分局移
    送臺灣臺中地方法院檢察署檢察官偵查起訴。
      理  由
一、證據能力﹕
    按現行刑事訴訟法為保障被告之反對詰問權，排除具有虛偽
    危險性之傳聞證據，以求實體真實之發見，於該法第159條
    第1項明定被告以外之人於審判外之言詞或書面陳述，除法
    律有規定者外，不得作為證據。而刑事訴訟法第159條之1至
    159條之4有傳聞法則之例外規定，且被告以外之人於審判外
    之陳述，雖不符前4條之規定，經當事人於審判程序同意作
    為證據，法院審酌該言詞陳述或書面陳述作成時之情況，認
    為適當者，亦得為證據；當事人、代理人或辯護人於法院調
    查證據時，知有第159條第1項不得為證據之情形，而未於言
    詞辯論終結前聲明異議者，視為有前項之同意，刑事訴訟法
    第159條之5定有明文。本件關於以下論及之證人壬○○、戊
    ○○、己○○於警詢之陳述，屬被告以外之人於審判外之書
    面陳述，檢察官、被告於本院審理時並未聲明異議，本院審
    酌渠等警訊所述並無不適當之情形，均有證據能力。
二、實體部分：
  上開犯罪事實，迭據被告於偵查、原審及本院審理時坦承不
    諱，核與證人壬○○、戊○○、己○○於警詢時之證述相符
    ，並有監視器翻拍畫面76張、贓物認領保管單在卷及中型油
    壓剪1支、老虎鉗2支扣案可資佐證，足認被告自白與事實相
    符。本件事證明確，被告竊盜之犯行應堪認定。
  按刑法第321條第1項第3款之攜帶兇器竊盜罪，係以行為人
    攜帶兇器竊盜為其加重條件，此所謂兇器，其種類並無限制
    ，凡客觀上足對人之生命、身體、安全構成威脅，具有危險
    性之兇器均屬之，且祇須行竊時攜帶此種具有危險性之兇器
    為已足，並不以攜帶之初有行兇之意圖為必要（最高法院79
    年臺上字第5253號判例意旨參照）。查本件被告竊盜時所持
    之油壓剪、老虎鉗，質地堅硬，客觀上足以傷害人之生命、
    身體，顯係兇器。另刑法第321條第1項第2款將「門扇」、
    「牆垣」、「其他安全設備」並列，則所謂「門扇」應專指
    門戶而言，指分隔住宅或建築物內外之出入口大門而言；而
    所謂「其他安全設備」，指門扇、牆垣以外，依社會通常觀
    念足認為防盜之設備者（最高法院25年上字第4168號判例參
    照），窗戶、鐵窗均具有防盜之效用，依社會通常之觀念，
    屬於維護安全之防盜設備。核被告就犯罪事實所為，係犯
    刑法第321條第1項第2、3款之攜帶兇器、毀越門扇竊盜罪；
    就犯罪事實所為，係犯刑法第321條第1項第3款之攜帶兇
    器竊盜罪；就犯罪事實所為，係犯刑法第321條第1項第3
    款之攜帶兇器竊罪。被告與姓名年籍不詳、綽號「小意」之
    成年人間就犯罪事實所為，有犯意聯絡及行為分擔，為
    共同正犯。又被告於91年間因犯毒品危害防制條例及贓物罪
    ，分別經法院判處有期徒刑6月、3月確定，並經臺灣桃園地
    方法院以93年聲字第2295號定應執行有期徒刑7月，於94年2
    月5日因縮短刑期假釋出監付保護管束，並於94年5月12日因
    保護管束期滿未經撤銷視為執行完畢 (見卷附台灣高等法院
    被告前案紀錄表)，五年以內故意再犯本件有期徒刑以上之
    三罪，均為累犯，咸依刑法第四十七條第一項規定加重其刑
    。被告所犯上開三次加重竊盜犯行，犯意各別，行為互殊，
    且受害之對象亦不同，應分論併罰。原審就附表編號
    部分審酌被告犯罪之動機、目的、手段、所得財物及犯罪後
    態度等一切情狀，依刑法第三百二十一條第一項第三款、第
    四十七條第一項分別科處有期徒刑一年、一年、八月，並依
    同法第三十八條第一項第二款規定就供犯罪使用之 (中型)
    油壓剪、老虎鉗各一支及供犯罪預備用之老虎鉗一支宣告沒
    收，另認並無具體事證足認被告有犯罪之習慣或因遊蕩或懶
    惰成習而犯罪，爰不予宣告強制工作之保安處分。核其此部
    分認事、用法、量刑均無不當，被告以原審此部分判決不當
    為由上訴核無理由，應予駁回。至附表編號乙次被告係騎
    乘不詳牌號機車前往，原審誤認駕駛GR-0610號號自客車前
    往，稍有未洽，然此尚不足以構成撤銷事由。
  公訴意旨另以：被告丁○○意圖為自己不法之所有，分別於
    附表編號所列時地，以所列之方法竊取
    所列之財物，除編號一次未得逞外，其餘三次均得
    逞，因認被告另犯刑法第三百二十一條第一項第二、三款之
    加重竊盜既遂及同條第一項第三款、第二項之加重竊盜未遂
    罪嫌。按犯罪事實應依證據認定之，無證據不得認定犯罪事
    實；又被告之自白不得作為有罪判決之唯一證據，仍應調查
    其他必要之證據，以察其是否與事實相符，刑事訴訟法第一
    百五十四條第二項、第一百五十六條第二項分別定有明文。
    本件公訴人認被告犯上開罪行不外以被告之自白及扣案之工
    具暨記事筆記本等為據，訊據被告堅決否認犯罪，辯稱：伊
    未於附表編號所列時地偷竊，是警察要伊承認，GR
    -0161號自小客車係九十七年二月二十六日方購買使用等語
    ，經查GR-0161號自小客車確於九十七年二月二十六日始過
    戶與被告，有交通部公路總局新竹區監理所桃園監理站函覆
    之汽機車過戶申請登記書在卷可考，公訴人認被告駕駛GR-0
    161號自小客車至附表所列處所行竊自有未洽，又證
    人辛○○、乙○○、庚○○、丙○○於警訊、本院審理時 (
    丙○○)均未能指證被告有於附表編號所列時地行
    竊，扣案之工具、記事筆記本亦未能證明被告有於附表編號
    所列時地行竊之事實，本院且查無其他積極證據足
    認被告有為此部分竊盜犯行，尚難以被告先後不一之自白遽
    認被告犯此部分罪行，原審未詳細勾稽遽為被告科刑之諭知
    ，尚有未洽，被告上訴否認犯此部分罪行有理由，應由本院
    將原審此部分判決撤銷改判，另為無罪之諭知。
三、據上論斷，應依刑事訴訟法第369條第1項前段、第364條、
    第368條、第301條第1項，判決如主文。
    本案經檢察官甲○○到庭執行職務。
中    華    民    國    97    年    10    月    9     日
            刑事第九庭  審判長法  官  江  德  千
                              法  官  許  旭  聖
                              法  官  康  應  龍
上列正本證明與原本無異。
不得上訴。
                              書記官  姚  錫  鈞
中    華    民    國    97    年    10    月    9     日
  附表：
  編號：於96年4月1日至2日之夜間，駕駛車號GR-0610號自小
  客車至臺北市中山區○○○路○段62巷33號之「新福宮」，攜
  帶足供為兇器使用之鐵撬1支及油壓剪1支，先以鐵撬撬開廟前
  鐵門後進入「新福宮」，再以油壓剪剪開香油錢保險櫃鎖頭，
  竊取其內財物新臺幣（下同）數百元。
  編號：於96年6月1日至2日之夜間，駕駛車號GR-0610號自小
  客車至臺北市○○區○○街11號之「景福宮」，攜帶足供為兇
  器使用之油壓剪1支，欲以油壓剪剪開香油錢保險櫃鎖頭，因
  未得逞而離去。
  編號：於96年7月20日至21日之夜間，駕駛車號GR-0610號自
  小客車至臺北市○○區○○路2段204巷1號之「福德宮」，持
  足供為兇器使用之鐵撬1支及油壓剪1支，先破壞「福德宮」大
  門門鎖進入宮內，再以油壓剪剪開香油錢櫃子鎖頭，竊取其內
  財物1萬元。
  編號：於97年2月22日清晨二點多，與姓名年籍不詳、綽號
  「小意」之成年人，共同基於為自己不法所有之竊盜之犯意聯
  絡，騎乘不詳牌號之機車攜帶丁○○所有可供兇器使用之中型
  油壓剪1支，至臺北市○○路敬業三路196號無人居住之「下塔
  悠福德爺宮」，由丁○○持油壓剪剪破壞鐵門及大門玻璃，踰
  越破裂之玻璃門進入，再持油壓剪剪開香油錢箱鎖頭，竊取其
  內財物3萬元。
  編號：於97年3月6日22時許，與姓名年籍不詳、綽號「小意
  」之成年人，共同基於為自己不法所有之竊盜犯意聯絡，駕駛
  車號GR-0610號自小客車，攜帶丁○○所有可供兇器使用之中
  型油壓剪一支，至臺中縣豐原市○○路○段551號無人居住之「
  六合福德祠」，由丁○○持油壓剪剪開香油錢保險箱鎖頭，竊
  取其內財物3千元。
  編號：於97年3月11日至12日之夜間，駕駛車號GR-0610號自
  小客車至臺北市萬華區○○○路○段336號之「三條路福德宮」
  ，持足供為兇器使用之油壓剪2支，先以其中1支破壞後門窗戶
  之安全設備進入宮內，再以該支油壓剪剪開香油錢櫃子鎖頭，
  竊取其內財物1萬元。
  編號：於97年3月14日上午9時45分許，駕駛車號GR-0610號
  自小客車，攜帶其所有可供兇器使用之老虎鉗2支，至臺北縣
  八里鄉○○路○段179號前，持其中一支老虎鉗竊取己○○停放
  於該處之KB-3200號自小客車車牌2面，置於其所有車號GR-061
  0號自小客車腳踏板下。


司法院資訊處製作；財團法人民間司法改革基金會備份。
